臺灣桃園地方法院刑事判決
111年度交簡上字第114號
上  訴  人
即  被  告  張靖聖


上列上訴人即被告因公共危險案件，不服本院民國111年2月4日1
11年度壢交簡字第223號第一審刑事簡易判決（聲請簡易判決處
刑案號：111年度速偵字第316號），提起上訴，本院管轄之第二
審合議庭判決如下：
    主  文
上訴駁回。
    事實及理由
一、本案經本院合議庭審理結果，認原審以被告張靖聖犯修正前
    刑法第185條之3第1項第1款之不能安全駕駛動力交通工具罪
    ，量處有期徒刑4月，併科罰金新臺幣（下同）1萬元，並諭
    知有期徒刑如易科罰金、罰金如易服勞役，均以1,000元折
    算1日之折算標準，經核其認事用法、量刑均無不當，應予
    維持，除引用如附件所示第一審刑事簡易判決所記載之事實
    、證據及理由外，並補充「被告於本院準備程序、審理時所
    為之自白」為證據（見本院111年度交簡上字第114號卷【下
    稱簡上卷】第34頁、第53頁）。
二、上訴人即被告上訴意旨略以：伊知道錯了，希望看在伊與母
    親同住，母親年事已高且尚有貸款需繳納、身體狀況亦不佳
    ，而伊也負債累累之情形下，可以從輕量刑並給予緩刑等語
    （見簡上卷第13頁、第54頁）。
三、按法官於有罪判決如何量處罪刑，為實體法賦予審理法官裁
    量之刑罰權事項，法官行使此項裁量權，自得依據個案情節
    ，參酌刑法第57條所定各款犯罪情狀之規定，於法定刑度內
    量處被告罪刑；除有逾越該罪法定刑或法定要件，或未能符
    合法規範體系及目的，或未遵守一般經驗及論理法則，或顯
    然逾越裁量，或濫用裁量等違法情事之外，並不得任意指摘
    其量刑違法。且在同一犯罪事實與情節，如別無其他加重或
    減輕之原因，下級審法院量定之刑，亦無過重或失輕之不當
    情形，則上級審法院對下級審法院之職權行使，原則上應予
    尊重。準此，第一審法院所為量刑，如非有上揭明顯違法之
    情事，尚難得以擅加指摘其違法或不當。
四、經查：
　㈠原審認定被告罪證明確，而論以修正前刑法第185條之3第1項
    之不能安全駕駛動力交通工具罪，並認被告構成累犯，且斟
    酌被告構成累犯之前科之罪名與罪質均與本案相同，而依刑
    法第47條第1項規定加重其刑（詳後述）；再審酌被告於飲
    用酒類後，在不能安全駕駛之情形下，仍貿然駕駛普重機車
    於凌晨時分上路，嚴重危及道路交通安全，並兼衡被告被查
    獲後經測得之吐氣所含酒精成分為每公升0.53毫克，及其本
    件係第二次犯不能安全駕駛動力交通工具之公共危險罪等一
    切情狀，量處有期徒刑4月，併科罰金1萬元，及諭知有期徒
    刑如易科罰金、罰金如易服勞役，均以1,000元折算1日之折
    算標準。經核其認事用法並無違誤，量刑亦已斟酌刑法第57
    條所列事項，且未逾越法定刑範圍，或有何顯然失當、濫用
    權限之情事，尚屬妥適。
　㈡被告前於民國108年間，因不能安全駕駛動力交通工具案件，
    經本院以108年度壢交簡字第2154號判處有期徒刑4月、併科
    罰金1萬元確定，並於110年10月7日易科罰金執畢乙節，有
    臺灣高等法院被告前案紀錄表附卷可按（見簡上卷第17至19
    頁），是被告於受徒刑之執行完畢後，5年以內故意再犯本
    案有期徒刑以上之罪，而屬累犯。聲請簡易判決處刑書固未
    記載前述被告構成累犯之事實，而係由原審逕依職權認定被
    告應依刑法第47條第1項累犯之規定加重其刑。然公訴檢察
    官業已當庭補充被告前述構成累犯之犯罪事實，並敘明應加
    重其刑之意旨（見簡上卷第34頁），復提出本院108年度壢
    交簡字第2154號刑事簡易判決作為認定被告應依累犯加重其
    刑之證據（見簡上卷第37頁），可認檢察官已就被告本案構
    成累犯之事實及加重其刑事項，盡其主張、舉證及說明責任
    ，則原審認定被告構成累犯並因此加重其刑，與最高法院11
    0年度台上大字第5660號裁定、司法院大法官解釋第775號意
    旨均無不合，於法無違。被告雖上訴請求從輕量刑，然被告
    未具體指摘原審量刑究有何過重而未符罪刑相當原則之違誤
    ，又本案迄言詞辯論終結之際，亦未見有何足以動搖原判決
    量刑基礎之因素或事由，是被告上訴請求從輕量刑，為無理
    由，應予駁回。
　㈢至被告雖請求給予緩刑之宣告。然被告既因前案所犯不能安
    全駕駛動力交通工具罪，經本院判處有期徒刑4月、併科罰
    金1萬元確定，並於110年10月7日執行完畢在案，可見被告
    與刑法第74條第1項第1款、第2款規定「未曾因故意犯罪受
    有期徒刑以上刑之宣告者」、「前因故意犯罪受有期徒刑以
    上刑之宣告，執行完畢或赦免後，5年以內未曾因故意犯罪
    受有期徒刑以上刑之宣告者」而得宣告緩刑之要件均未相符
    ，自無從給予緩刑，併此指明。
據上論斷，應依刑事訴訟法第455條之1第1項、第3項、第368條
、第373條，判決如主文。
本案經檢察官彭師佑聲請以簡易判決處刑，檢察官劉哲名到庭執
行職務。
中　　華　　民　　國　　111 　年　　9 　　月　　8 　　日
                  刑事第四庭 審判長   法  官  黃柏嘉
                                      法  官  張羿正
                                      法  官  陳韋如
以上正本證明與原本無異。
不得上訴。　　　　　　　　　　　　　　                                                        書記官　劉貞儀
中　　華　　民　　國　　111 　年　　9 　　月　　9 　　日
附件：本院111年度壢交簡字第223號刑事簡易判決